臺灣臺南地方法院刑事裁定　　　　　　 100年度聲字第1107號
聲　請　人
即　被　告　陳金盛
選任辯護人　彭大勇律師
　　　　　　林士龍律師
上列聲請人即被告因違反毒品危害防制條例案件，聲請撤銷或變
更本院100年度訴字第489號100年5月5日受命法官所為羈押處分
案件，本院裁定如下：
    主    文
聲請駁回。
    理    由
一、本件聲請意旨略以：原審認定被告於100年3月8日警方前往
    拘提時，被告有從復華十街之租屋處逃跑，而遭警方攔下之
    事實，故認定被告涉有逃亡之虞，惟事實上當天係因警方持
    拘票前往被告位在臺南市永康區○○○街之租屋處拘提被告
    ，然警方尚未有任何拘提之行動，僅在被告之租屋處前埋伏
    守候，被告與同案之許恭鳴及朋友鄭閔隆、許恭豪、康怡均
    等五人有事一同騎機車離開租屋處，即遭警方攔下而帶回。
    因此，被告並無任何逃亡之事實，此有被告於100年3月8日
    之警訊筆錄為證，然在製作警訊筆錄時，警方即認定被告之
    行為涉嫌逃逸，被告在警方之誤導下始坦承涉有逃逸之事實
    ，然實情並非如此，況且，同案之許恭鳴於當日移送檢方後
    ，亦遭檢方以有逃亡及串證之虞聲請羈押，但業經法院裁定
    駁回檢方之聲請，而讓許恭鳴予以交保在外，足證被告與許
    恭鳴並無任何逃亡之事實，因此，原審法院認定被告涉有逃
    亡之嫌疑，而予以裁定收押，已有認定事實之違誤云云。
二、「對於審判長、受命法官、受託法官或檢察官所為下列處分
    有不服者，受處分人得聲請所屬法院撤銷或變更之。一關於
    羈押……之處分。」、「依本編規定得提起抗告，而誤為撤
    銷或變更之聲請者，視為已提抗告；其得為撤銷或變更之聲
    請而誤為抗告者，視為已有聲請。」刑事訴訟法第四百十六
    條、第四百十八條定有明文。本件係受命法官所為羈押之處
    分，聲請人即被告應聲請撤銷或變更之，惟聲請人誤提起抗
    告，依上開規定，視為已有聲請，此合先敘明。
三、按被告經法官訊問後，認為犯罪嫌疑重大，而有下列情形之
    一，非予羈押，顯難進行追訴、審判或執行者，得羈押之︰
    一逃亡或有事實足認為有逃亡之虞者。二有事實足認為有湮
    滅、偽造、變造證據或勾串共犯或證人之虞者。三所犯為死
    刑、無期徒刑或最輕本刑為五年以上有期徒刑之罪者，刑事
    訴訟法第一百零一條第一項定有明文。次按刑事訴訟法第一
    百零一條第一項第三款規定，於被告犯該款規定之罪，犯罪
    嫌疑重大，且有相當理由認為有逃亡、湮滅、偽造、變造證
    據或勾串共犯或證人之虞，非予羈押，顯難進行追訴、審判
    或執行者，得羈押之。於此範圍內，該條款規定符合憲法第
    二十三條之比例原則，與憲法第八條保障人民身體自由及第
    十六條保障人民訴訟權之意旨，尚無牴觸（九十八年十月十
    六日釋字第六六五號大法官會議解釋參照）。準此，被告所
    犯符合刑事訴訟法第一百零一條第一項第三款羈押事由，其
    犯罪嫌疑是否重大、有無羈押或繼續羈押必要、有無不得羈
    押之情形等情，即屬法院就具體個案情節職權審酌事項。
四、被告涉犯毒品危害防制條例第四條第三項之販賣第三級毒品
    罪嫌，前經本院訊問後，認其犯罪嫌疑重大，因其在警方拘
    提時有逃亡之事實，且所涉上開罪為最輕本刑五年以上有期
    徒刑之罪，符合刑事訴訟法第一百零一條第一項第一款、第
    三款羈押事由，並有羈押之必要，於100年5月5日裁定羈押
    在案，被告並無刑事訴訟法第一百十四條所定如經具保聲請
    停止羈押，不得駁回之法定事由，合先說明。
五、經查，被告涉嫌毒品危害防制條例第四條第三項之販賣第三
    級毒品罪嫌，業經其於本院100年5月5日移審訊問時自承在
    卷可憑，且有扣案證物及共同被告等人之證述可參，故被告
    涉犯毒品危害防制條例第四條第三項之販賣第三級毒品罪，
    已屬嫌疑重大，且所犯為最輕本刑五年以上有期徒刑之罪。
六、次查，被告係在租屋處二樓監視器中，因發現警方在其租屋
    處前埋伏守候，自其租屋處騎機車欲逃逸時，遭警方攔下並
    拘提到案等情，業據其於警訊中供明在卷可按，再者被告所
    犯既屬最輕本刑五年以上有期徒刑之重罪，已可預期其為規
    避將來重罪刑罰之執行，致妨礙審判程序進行之可能性大為
    增加，參酌其遭警拘提之事實經過，堪認其有逃亡之虞。至
    於同案被告許恭鳴在偵查中自始即未遭羈押，其有無於審判
    中復予羈押之必要，乃屬法院依個案事實具體認定之職權，
    自無法以同案被告許恭鳴有無羈押之事實，比附援引為被告
    陳金盛有無羈押必要之認定依據。又被告於100年3月8日檢
    察官偵訊時自承並無工作營生，生活所需尚須靠女友資助供
    其每月花費2萬5000元來購買毒品，顯然並無資力可供鉅額
    擔保其無逃亡之可能，為確保國家刑罰權之實現與社會公共
    利益，被告仍有繼續羈押之必要性。綜上，本院審酌被告涉
    犯前開販賣第三級毒品罪，嫌疑重大，且有相當理由認其有
    逃亡之虞，而命被告具保、責付或限制住居，尚不足以確保
    審判與刑罰執行之順利進行，為維護司法權之有效行使與社
    會公共利益，被告仍有繼續羈押之必要，原羈押之原因事實
    並未消滅，亦未違反比例原則，從而，被告聲請變更原羈押
    處分並聲請具保為無理由，應予駁回。
七、據上論斷，應依刑事訴訟法第四百十六條第四項、第四百十
    二條，裁定如主文。
中    華    民    國   100    年    6     月    7     日
                  刑事第十庭    審判長法  官  張瑛宗
                                      法  官  蘇碧珠
                                      法  官  蔡孟珊
以上正本證明與原本無異。
不得抗告。
                                      書記官  郭純瑜
中    華    民    國   100    年    6     月    9     日